【裁判字號】    95,交聲,604
【裁判日期】    950911
【裁判案由】    違反道路交通管理處罰條例聲明異議
【裁判全文】
臺灣士林地方法院交通事件裁定         95年度交聲字第604號
原處分機關  臺北市交通事件裁決所
受處分人
即異議人    甲○○
上列受處分人因違反道路交通管理處罰條例案件，對於臺北市交
通事件裁決所95年8 月16日所為之處分（原處分案號：北市裁二
字第裁22-AEU161134號），聲明異議，本院裁定如下：
    主  文
異議駁回。
    理  由
一、按道路交通管理處罰條例第31條第1 項規定汽車行駛於道路
    上，其駕駛人或前座乘客未繫安全帶者，處駕駛人新台幣（
    下同）1,500 元罰鍰。
二、原處分意旨略以：本件受處分人即異議人甲○○於民國95年
    6 月29日下午5 時30分許，駕駛車牌989-AC號營業大客車，
    行駛於台北市○○○路○ 段道路上，未繫安全帶，爰依道路
    交通管理處罰條例第31條第1 項規定，裁處罰鍰1,500 元之
    事實，有原處分機關之移送書、上開裁決書及台北市政府警
    察局中正一分局95年8 月2 日北市警中正一分交字第095324
    68000 號函各1 份在卷可憑，至為明確。
三、聲明異議意旨略以：受處分人甲○○於95年6 月29日下午5
    時30分許，駕駛989-AC號營業大客車，行經台北市○○○路
    與襄陽路口時，因紅燈而停等，一名警察走到門邊，受處分
    人開門，他要求行照及駕照，受處分人拿給他，不知為何，
    於變綠燈時，警察拿了一張紅單予受處分人，原以為是越線
    停車，沒想到竟是未繫安全帶，但受處分人確有繫安全帶，
    車上乘客則稱你去申訴，我們幫你作證等語。
四、經查：
  (一)證人即現場舉發之警員丙○○於本院調查中對於上開時、地
    受處分人駕駛上開營業大客車，行駛於上開道路上，確實未
    繫安全帶之事實指證綦詳，並堅稱其執勤之位置係在上開營
    業大客車駕駛座旁之前方，透過車子擋風玻璃明確可見，且
    其上車取走受處分人之行車執照及駕駛執照時，再行確認受
    處分人並未繫安全帶等情，應甚明確，按上開警員與受處分
    人並不相識，亦無宿怨，當無攀誣之理，是依其所證，就當
    時相關位置以觀，與事理並無不合，堪予採信。
  (二)受處分人甲○○於本院調查中陳稱：「我當時有繫安全帶，
    但是員警不知道為何開罰單，我是95年5 月29日下午5 時25
    分許於台北市○○○路與襄陽路口，當時是駕駛989-AC光華
    巴士大客車，當時我到路口是綠燈，但燈號又變換為紅燈，
    我前面一輛小客車突然停車，我就緊急煞車並變換到旁邊車
    道，當時員警就走到我車門旁，要我拿出行照、駕照，並稱
    等一下綠燈時將車移到路邊停車，我將車停到路邊後，約五
    分鐘，員警就拿舉發單給我要我簽名。」、「（自紅燈停止
    時起至員警拿舉發單時之間，你有無繫安全帶？）員警叫我
    拿行照、駕照前我有繫安全帶，但我將行照駕照交給員警後
    ，就沒有再繫安全帶，就將車開到路邊等候員警。」、「（
    為何當時沒有繫安全帶？）當時是想將車停靠路邊，所以只
    是駕駛一小段路程而已，當時我車子還沒有過該Ｔ字型路口
    ，車子停在紅綠燈號誌的下方，當時我行駛方向是由重慶南
    路往總統府方向行駛。」、「我們車子是新型的是三點式扣
    法，是從斜式繫帶與自小客車繫的方式相同：：當時我拿駕
    照、行照時沒有起身。」等語，而受處分人提出之證人乙○
    ○於調查中固證稱受處分人於員警要他拿駕照行照時，受處
    分人有站起來拿車上駕照及行照，伊看到受處分人有繫安全
    帶，可是他把將安全帶放到後面去再拿駕照、行照等語，惟
    證人乙○○證稱其係坐在駕駛座後面之單人座位，駕駛座與
    其座位間隔著一不鏽鋼架鑲著透明壓克力塑膠板，上面還有
    一個螢幕，駕駛座椅背有遮住駕駛背部，但沒有遮住駕駛即
    受處分人之肩膀，安全帶自壓克力板斜斜下來繫住受處分人
    ，當時受處分人起身拿駕照及行照時，他將安全帶弄到後面
    ，因為太緊了，就是將斜斜的安全帶繞到頭後面站起來，但
    大腿上腰部之安全帶仍繫著等語。則證人朱佩瑄與受處分
    人間相隔鑲著透明壓克力塑膠板之不鏽鋼架，及不透明的駕
    駛座椅，何以其仍可以見到受處分人大腿上腰部之安全帶仍
    繫著？顯有疑問；受處分人自承其並未起身拿行照及駕照
    ，此與證人朱佩瑄所證受處分人將安全帶繞到頭後面站起來
    ，起身拿駕照及行照，亦有矛盾之處；受處分人自承員警
    叫伊拿行照、駕照前，伊有繫安全帶，但伊將行照駕照交給
    員警後，就沒有再繫安全帶，而將車開到路邊等候員警等語
    ，然證人乙○○卻稱受處分人拿行、駕照時，腰部之安全帶
    尚繫著，並未提及之後鬆開安全帶，何以受處分人腰部安全
    帶尚繫著，致不方便取行、駕照之時，並未鬆開安全帶，之
    後卻鬆開？即有不符及不合常情之處。是受處分人與證人朱
    佩瑄所證既有如上不符及不合常情之處，即難認受處分人之
    辯稱有可採信之處，況受處分人亦自承警員簽發舉發違反道
    交通管理事件通知單之時，其並未與警員爭執，即在該通知
    單上簽名，顯見當時受處分人對於警員之舉發並未表示異議
    ，堪認受處分人於上開時、地，於駕駛於道路上，應有未繫
    安全帶之事實。
五、綜上所述，原處分機關依道路交通管理處罰條例第31條第1
    項及違反道路交通管理事件統一裁罰標準表規定，裁處受處
    分人即異議人1,500 元罰鍰，核無違誤，本件聲明異議為無
    理由，應予駁回。
六、據上論斷，應依道路交通案件處理辦法第19條，裁定如主文
    。
中    華    民    國    95    年    9     月    11    日
                   交通法庭法  官  雷雯華
以上正本證明與原本無異。
如不服本裁定，應於送達後5日內，向本院提出抗告狀。
                           書記官  陳漢朝
中    華    民    國    95    年    9     月    14    日


司法院資訊處製作；財團法人民間司法改革基金會備份。
